# 请教关于交易性金融负债及存货涉及的进项税暂估问题

提问人：忧伤的小兵 时间：2014-07-21 10:26:54
公司有一笔到期归还特定标的物的负债，价格风险较大，指定为交易性金融负债。 入账时对向做了原材料和暂估进项税，在不考虑进项税的情况下（比如不含税价确认负债，或干脆不考虑增值税含税全额进原材料），资产的价值变动跟负债完全抵消，这个业务对损益的影响是中性的。 但是由于我们按照取得时市场价值暂估了进项税，事后每期末都未调整，这就导致了交易性金融负债的公允价值变动金额和存货的变动金额不匹配。由于存货在账上不能升值的原因，经常会带来不应有的超额亏损。 不知道大家有没有遇到这类情况，给指点明路。

回答人：chenyiwei
在目前的会计模式下，这个问题很难找到恰当的解决办法。例如，很多向银行租赁黄金从事黄金饰品加工或类似业务的企业，租入的黄金确认为存货，同时将到期归还特定数量黄金的义务确认为以公允价值计量且其变动计入当期损益的金融负债。由于存货只能采用历史成本进行后续计量，而负债的余额需以公允价值计量，随着黄金的行情波动而波动，所以确实可能存在资产和负债计量基础不一致造成的错配情况。而且由于黄金产品的销售和租入黄金的归还很可能并不同步，也不符合套期会计模式的运用条件。这个问题对不少该行业内的企业造成了较大的困扰，但在目前的会计模式下，很难有妥善的解决办法。

提问人：忧伤的小兵 时间：2014-07-23 15:05:11
一看这回复，兄台就是专家。 我眼下面对比计量方式更迫切的问题是：能否取得时暂估进项税，每期末按公允价值调整暂估进项税，起码能让存货的变动跟负债一致。目前只是取得时暂估，中途不调整，公允价值变化中增值税的部分直接影响了当期损益。

回答人：chenyiwei
在取得增值税发票之前，进项税不能暂估，相应地所确认的归还租入黄金的负债也是按不含增值税的金额计量的。增值税在实际发生纳税义务或取得抵扣权利时确认。

提问人：忧伤的小兵 时间：2014-07-23 21:58:28
这样负债不是不公允了么？ 实际上为了往来清楚，暂估进项税的做法很普遍

回答人：chenyiwei
以前版面上讨论过不应暂估进项税的理由，建议搜索一下。